【裁判字號】    99,簡,1709
【裁判日期】    990624
【裁判案由】    偽造文書等
【裁判全文】
臺灣臺北地方法院刑事簡易判決          99年度簡字第1709號
公  訴  人  臺灣臺北地方法院檢察署檢察官
被      告  乙○○
            甲○○
上列被告等因偽造文書等案件，經檢察官追加公訴（99年度偵緝
字第266、279號），本院訊問被告後，逕以簡易判決處刑如下：
    主  文
乙○○共同連續行使偽造公文書，足以生損害於公眾及他人，處
有期徒刑壹年貳月，減為有期徒刑柒月。緩刑貳年。如附表一、
二所示偽造之印章及印文均沒收。
甲○○共同行使偽造公文書，足以生損害於公眾及他人，處有期
徒刑陸月，減為有期徒刑月。緩刑貳年。如附表三所示偽造之
印章及印文均沒收。
    事實及理由
一、本件犯罪事實，除引用檢察官追加起訴書所載（如附件）外
    ，並補充被告乙○○就其所為犯罪事實一之(1)、(2)部分係「
    與張新民等人共同基於偽造公文書持以行使、意圖為自己不
    法所有之詐欺概括犯意聯絡」，另就其中犯罪事實一之(1)部
    分更正暨補充：「「日日興實業有限公司（原名『日日興食
    品有限公司』）、「委託不知情之真實姓名年籍不詳之成年
    人偽造如本判決附表一所示之印章」、「偽造如本判決附表
    一所示之銷售額與稅額申報書、營利事業所得稅結算申報書
    及資產負債表等公文書」，犯罪事實一之(2)部分更正暨補充
    ：「人本實業有限公司（原名『人本生物科技有限公司』）
    」、「委託不知情之真實姓名年籍不詳之成年人偽造如本判
    決附表二所示之印章」、「先於不詳時、地偽造如本判決附
    表二所示之銷售額與稅額申報書、營利事業所得稅結算申報
    書及資產負債表等公文書，由陳坤成連續持向合作金庫銀行
    埔墘分行、第一銀行營業部及原臺北國際商業銀行永春分行
    （業已改制為永豐銀行永春分行）行使（向合作金庫銀行埔
    墘分行行使本判決附表二編號一至編號十七所示之文書各一
    紙；向第一銀行營業部行使本判決附表二編號一至編號十八
    所示之文書各一紙；另本判決附表二編號一至四所示之文書
    各一紙，則係向原臺北國際商業銀行永春分行行使），申請
    各該貸款，使各該銀行陷於錯誤，陸續於民國九十四年七月
    一日、九月二十二日、十一月二十三日核貸如追加起訴書附
    表編號二之、、所示之款項與人本實業有限公司」，
    就犯罪事實一之(3)部分更正暨補充：「甲○○與江岳彪等人
    共同基於偽造公文書及私文書持以行使、意圖為自己不法所
    有之詐欺犯意聯絡」、「委託不知情之真實姓名年籍不詳之
    成年人偽造如本判決附表三所示之印章」、「偽造如本判決
    附表三編號一至十八所示之銷售額與稅額申報書、營利事業
    所得稅結算申報書及資產負債表等公文書暨如本判決附表三
    編號十九至二十四所示之營業稅繳款書等私文書」。
二、本案證據，除引用檢察官追加起訴書之記載（如附件）外，
    並補充：「被告乙○○、甲○○於本院之自白」。
三、應適用之法律：
  (一)按在紙上或物品上之文字、符號、圖畫、照像，依習慣或特
    約，足以為表示其用意之證明者，以文書論，刑法第二百二
    十條第一項定有明文。而稅捐稽徵機關於營利事業所得稅結
    算申報書、資產負債表或營業人銷售額與稅額申報書上蓋用
    之收件章印文，係表示稅捐稽徵機關業已核閱收受稅捐申報
    資料用意之證明，自屬刑法第二百二十條第一項之準公文書
    （最高法院九十六年度臺上字第四八０號、臺灣高等法院九
    十四年度上更(一)字第四六五號判決意旨參照）。再按刑法第
    十條第三項規定：稱公文書者，謂「公務員」職務上製作之
    文書，自不得擴張解釋為包括「受公務機關委託承辦公務之
    人」職務上製作之文書。本案玉山商業銀行復興分行、臺灣
    土地銀行忠孝分行、中國信託商業銀行及臺北富邦商業銀行
    永吉分行，雖均受財政部臺灣省北區國稅局委託辦理代收繳
    納稅款業務，然玉山商業銀行、臺灣土地銀行、中國信託商
    業銀行及臺北富邦商業銀行仍屬私人性質，其職員係「受公
    務機關委託承辦公務之人」，於職務上所制作之文書，仍非
    屬公文書，則被告甲○○偽造如本判決附表三編號十九至二
    十四所示之玉山商業銀行、臺灣土地銀行、中國信託商業銀
    行及臺北富邦商業銀行等民營銀行代收稅款之印章蓋用於營
    業稅繳款書（此營業稅繳款書屬民營銀行代收稅款而核章後
    ，交納稅義務人作為納稅憑證），進而行使該等偽造之營業
    稅繳款書，應成立刑法第二百十六條、第二百十條之行使偽
    造私文書罪（最高法院九十六年度臺上字第五三三八號、臺
    灣高等法院九十六年度上更(一)字第一八三號判決意旨參照）
    。核被告乙○○所為，係犯刑法第二百十六條、第二百二十
    條第一項、第二百十一條之行使偽造公文書及第三百三十九
    條第一項之詐欺取財罪；被告甲○○所為，則係犯刑法第二
    百十六條、第二百二十條第一項、第二百十一條之行使偽造
    公文書、第二百十六條、第二百十條之行使偽造私文書及第
    三百三十九條第一項之詐欺取財罪。被告乙○○偽造印章及
    印文，係偽造公文書之部分行為，偽造公文書之低度行為，
    又為行使偽造公文書之高度行為所吸收，均不另論罪；被告
    甲○○偽造印章及印文，係偽造公文書及偽造私文書之部分
    行為，偽造公文書及偽造私文書之低度行為，又分別為行使
    偽造公文書及行使偽造私文書之高度行為所吸收，亦均不另
    論罪。
  (二)再按刑法上所謂公印或公印文，係專指表示公署或公務員資
    格之印信而言，即俗稱大印與小官章及其印文，如僅為該機
    關內一部分之識別，不足以表示公署或公務員之資格者，即
    非刑法第二百十八條第一項所指公印，而屬同法第二百十七
    條第一項之印章（最高法院六十九年度臺上字第六九三號判
    例、七十二年度臺上字第一八二三號判決意旨參照）。如本
    判決附表一、二、附表三編號一至十八所示之各該稅捐稽徵
    機關收件章印文，其全銜之下，既綴有「收件章」等字樣，
    即非屬依印信條例規定、由上級機關所製發、表示公署或公
    務員資格之印信，揆諸前開說明，自非公印，而僅屬普通印
    章，是如本判決附表一、二、附表三編號一至十八所示之稅
    捐申報資料上蓋用之各該稅捐稽徵機關收件章印文，自亦非
    公印文，併此敘明。
  (三)關於被告乙○○適用新法或舊法之比較問題：
    查被告乙○○行為後，九十四年二月二日修正公布之刑法，
    業於九十五年七月一日起施行。按行為後法律有變更者，適
    用行為時之法律，但行為後之法律有利於行為人者，適用最
    有利於行為人之法律，刑法第二條第一項定有明文。茲本條
    係規範行為後法律變更所生新舊法律比較適用之準據法，本
    身尚無新舊法比較之問題，於新法施行後，應一律適用新法
    第二條第一項之規定，為「從舊從輕」之比較。而本次刑法
    法律變更，新舊法比較時應就罪刑有關之共犯、未遂犯、想
    像競合犯、牽連犯、連續犯、結合犯，以及累犯加重、自首
    減輕暨其他法定加減原因（如身分加減）與加減例等一切情
    形，綜其全部罪刑之結果而為比較如下（最高法院九十五年
    五月二十三日九十五年度第八次刑事庭會議決議參照）：
  1.刑法第三百三十九條第一項規定，於本次刑法修正時雖未併
    予修正，而無新、舊法比較之問題，惟其法定刑除有期徒刑
    及拘役外，尚有罰金刑，而關於罰金刑部分，刑法第三十三
    條第五款既已修正，自有修正前、後刑法第三十三條第五款
    比較適用之問題（臺灣高等法院暨所屬法院九十五年十二月
    十三日法律座談會刑事類提案第一號、第二號研討結果參照
    ）。茲修正後之刑法第三十三條第五款已將罰金刑之最低額
    由銀元一元即新臺幣三元，提高為新臺幣一千元，比較新、
    舊法結果，自以被告乙○○行為時即修正前之刑法第三十三
    條第五款規定，對其較為有利。
  2.刑法第二十八條原規定：「二人以上共同『實施』犯罪之行
    為者，皆為共同正犯。」新法修正為：「二人以上共同『實
    行』犯罪之行為者，皆為共同正犯。」將舊法之「實施」修
    正為「實行」。原「實施」之概念，包含陰謀、預備、著手
    及實行等階段之行為，修正後僅共同實行犯罪行為始成立共
    同正犯。是新法共同正犯之範圍已有限縮，排除陰謀犯、預
    備犯之共同正犯。新舊法就共同正犯之範圍既因此而有變動
    ，自屬犯罪後法律有變更，而非僅屬純文字修正，應有新舊
    法比較適用之問題（最高法院九十六年度臺上字第三九五號
    判決意旨參照）。茲比較新、舊法結果，自以新法較有利於
    被告乙○○。
  3.刑法第五十六條連續犯之規定業經刪除，被告乙○○之數犯
    罪行為，於新法施行後，應予分論併罰。此刪除雖非犯罪構
    成要件之變更，但顯已影響行為人刑罰之法律效果，自屬法
    律有變更，依刑法第二條第一項規定，比較新、舊法結果，
    仍應適用較有利於被告乙○○之行為時法律即舊法論以連續
    犯。
  4.綜上法律修正前、後之全部罪刑之結果而為比較，揆諸前揭
    最高法院決議及刑法第二條第一項所定之「從舊從輕」原則
    ，適用被告乙○○行為時即修正前之法律，對其較為有利，
    自應適用修正前刑法相關規定（至被告甲○○因係在新法施
    行後犯罪，故無新舊法比較適用問題，附此敘明）。
  (四)被告乙○○分別與如追加起訴書附表編號一、二所示之張新
    民等人間就各該部分犯行有犯意聯絡及行為分擔，被告甲○
    ○與如追加起訴書附表編號三之所示之陳坤成等人間就該
    部分犯行有犯意聯絡及行為分擔，均為共同正犯。
  (五)被告乙○○先後多次行使偽造公文書、詐欺取財犯行，均時
    間緊接，所犯皆係構成要件相同之罪名，顯均係基於概括犯
    意為之，依修正前刑法第五十六條連續犯之規定，各以一罪
    論，並均加重其刑。
  (六)又刑法第五十五條（牽連犯部分業經刪除）關於想像競合犯
    之規定，新法增列但書「不得科以較輕罪名所定最輕本刑以
    下之刑」，係科刑之限制，為法理之明文化，非屬法律之變
    更，自無新舊法比較之問題（最高法院九十五年五月二十三
    日九十五年度第八次刑事庭會議決議參照）。查被告乙○○
    以一行為觸犯前開二罪名，為想像競合犯，應逕依修正後刑
    法第五十五條之規定，從一重之連續行使偽造公文書罪論處
    。至被告甲○○則以一行為觸犯前開三罪名，亦為想像競合
    犯，爰依刑法第五十五條規定，從一重之行使偽造公文書罪
    論處。
  (七)再查被告甲○○因經濟困窘，身體狀況欠佳，為圖新臺幣五
    千元之蠅利，始具名擔任借款保證人，且僅向金融機構詐取
    貸款一次，尚非主導犯罪之人，實際上又未分得任何利益，
    犯罪情節尚輕，較諸首謀策劃犯罪者，顯然有別，是其犯罪
    之情狀顯可憫恕，雖科以法定最低度刑，仍嫌過重，爰依刑
    法第五十九條規定，減輕其刑。
  (八)爰審酌被告乙○○、甲○○犯罪之動機、目的、參與犯罪之
    程度、情節、角色分工，暨夥同他人向銀行詐取高額貸款，
    迄未與被害銀行達成和解並清償債務，固嚴重危害金融交易
    秩序及各該銀行之權益，惟被告乙○○、甲○○均非主導犯
    罪之人，犯後復坦承犯行，知所悔悟，態度良好，兼衡渠等
    之前科、素行等一切情狀，分別量處如主文所示之刑。
  (九)再查被告乙○○、甲○○犯罪之時間，均係在九十六年四月
    二十四日以前，爰依中華民國九十六年罪犯減刑條例第二條
    第一項第三款、第七條之規定，分別減其等之宣告刑二分之
    一。
  (十)又被告乙○○行為後，刑法第七十四條關於緩刑之規定雖經
    修正，惟新法施行後，緩刑之宣告，應適用新法第七十四條
    之規定（最高法院九十五年五月二十三日九十五年度第八次
    刑事庭會議決議參照）。被告乙○○前因故意犯傷害致死罪
    ，經臺灣高雄地方法院以八十六年度訴字第三八三二號判處
    有期徒刑十月確定，於八十七年十二月十八日縮刑期滿執行
    完畢後，五年以內未曾因故意犯罪受有期徒刑以上刑之宣告
    ，而被告甲○○前未曾因故意犯罪受有期徒刑以上刑之宣告
    ，此有卷附臺灣高等法院被告前案紀錄表可按，其等因一時
    貪欲，短於思慮，偶罹刑典，經此罪刑之宣告後，當知所警
    惕，信無再犯之虞，本院認所宣告之刑以暫不執行為適當，
    爰均併宣告緩刑二年，以啟自新。
  (十一)如本判決附表一、二、三所示偽造之印章，雖未扣案，惟不
    能證明業已滅失，不問屬於犯人與否，均應依刑法第二百十
    九條規定宣告沒收；至如本判決附表一、二、三所示偽造之
    申報書、資產負債表及營業稅繳款書等，雖經提交各該銀行
    ，已非屬被告等人所有，而無從宣告沒收，惟其上之印文，
    均屬偽造，雖未扣案，惟不能證明業已滅失，不問屬於犯人
    與否，均應依刑法第二百十九條規定宣告沒收。
四、依刑事訴訟法第四百四十九條第二項、第四百五十條第一項
    、第四百五十四條第二項，刑法第二條第一項前段、修正前
    刑法第二十八條（被告乙○○）、第五十六條、刑法第二十
    八條（被告甲○○）、第五十五條、第二百十六條、第二百
    二十條第一項、第二百十一條、第二百十條、第三百三十九
    條第一項、第五十九條、第七十四條第一項第一款、第二款
    、第二百十九條，中華民國九十六年罪犯減刑條例第二條第
    一項第三款、第七條，刑法施行法第一條之一第一項、第二
    項前段，逕以簡易判決處刑如主文。
五、如不服本判決，得自送達之日起十日內，向本院提起上訴。
中    華    民    國    99    年    6     月    24    日
                  刑事第八庭法  官  陳芃宇
以上正本證明與原本無異。
如不服本判決應於收受送達後10日內向本院提出上訴書狀，並應
敘述具體理由；其未敘述上訴理由者，應於上訴期間屆滿後20日
內向本院補提理由書（均須按他造當事人之人數附繕本）「切勿
逕送上級法院」。
                            書記官  徐鶯尹
中    華    民    國    99    年    6     月    24    日
附表一：日日興實業有限公司
┌──┬────────┬───────────┬────────┐
│編號│  偽造之印章    │      蓋用位置        │   偽造之印文   │
├──┼────────┼───────────┼────────┤
│ 一 │「財政部台北市國│偽造之財政部台北市國稅│「財政部台北市國│
│    │稅局信義稽徵所審│局信義稽徵所收件之「日│稅局信義稽徵所審│
│    │查股92.5.16網路 │日興食品有限公司九十一│查股92.5.16網路 │
│    │申報資料收件章」│年度營利事業所得稅結算│申報資料收件章」│
│    │一枚            │申報書第二聯」        │一枚            │
│    │                ├───────────┼────────┤
│    │                │偽造之財政部台北市國稅│「財政部台北市國│
│    │                │局信義稽徵所收件之「日│稅局信義稽徵所審│
│    │                │日興食品有限公司九十一│查股92.5.16網路 │
│    │                │年十二月三十一日資產負│申報資料收件章」│
│    │                │債表第二聯」（即上開九│一枚            │
│    │                │十一年度營利事業所得稅│                │
│    │                │結算申報書之附件）    │                │
├──┼────────┼───────────┼────────┤
│ 二 │「財政部臺北市國│偽造之財政部臺北市國稅│「財政部臺北市國│
│    │稅局中南稽徵所營│局中南稽徵所收件之「日│稅局中南稽徵所營│
│    │所稅股93.5.27 網│日興實業有限公司九十二│所稅股93.5.27 網│
│    │路申報資料收件章│年度營利事業所得稅結算│路申報資料收件章│
│    │」一枚          │申報書第二聯」        │」一枚          │
│    │                ├───────────┼────────┤
│    │                │偽造之財政部臺北市國稅│「財政部臺北市國│
│    │                │局中南稽徵所收件之「日│稅局中南稽徵所營│
│    │                │日興實業有限公司九十二│所稅股93.5.27 網│
│    │                │年十二月三十一日資產負│路申報資料收件章│
│    │                │債表第二聯」（即上開九│」一枚          │
│    │                │十二年度營利事業所得稅│                │
│    │                │結算申報書之附件）    │                │
├──┼────────┼───────────┼────────┤
│ 三 │「財政部臺北市國│偽造之財政部臺北市國稅│「財政部臺北市國│
│    │稅局信義稽徵所  │局信義稽徵所收件之「日│稅局信義稽徵所  │
│    │(11)92.3.14統一 │日興食品有限公司九十二│(11)92.3.14統一 │
│    │發票明細表收件章│年一、二月份臺北市營業│發票明細表收件章│
│    │」一枚          │人銷售額與稅額申報書」│」一枚          │
├──┼────────┼───────────┼────────┤
│ 四 │「財政部臺北市國│偽造之財政部臺北市國稅│「財政部臺北市國│
│    │稅局信義稽徵所  │局信義稽徵所收件之「日│稅局信義稽徵所  │
│    │(11)92.5.15統一 │日興食品有限公司九十二│(11)92.5.15統一 │
│    │發票明細表收件章│年三、四月份臺北市營業│發票明細表收件章│
│    │」一枚          │人銷售額與稅額申報書」│」一枚          │
├──┼────────┼───────────┼────────┤
│ 五 │「財政部臺北市國│偽造之財政部臺北市國稅│「財政部臺北市國│
│    │稅局中南稽徵所  │局中南稽徵所收件之「日│稅局中南稽徵所  │
│    │(2)92.7.15統一發│日興實業有限公司九十二│(2)92.7.15統一發│
│    │票明細表收件章」│年五、六月份臺北市營業│票明細表收件章」│
│    │一枚            │人銷售額與稅額申報書」│一枚            │
├──┼────────┼───────────┼────────┤
│ 六 │「財政部臺北市國│偽造之財政部臺北市國稅│「財政部臺北市國│
│    │稅局中南稽徵所  │局中南稽徵所收件之「日│稅局中南稽徵所  │
│    │(2)92.9.15統一發│日興實業有限公司九十二│(2)92.9.15統一發│
│    │票明細表收件章」│年七、八月份臺北市營業│票明細表收件章」│
│    │一枚            │人銷售額與稅額申報書」│一枚            │
├──┼────────┼───────────┼────────┤
│ 七 │「財政部臺北市國│偽造之財政部臺北市國稅│「財政部臺北市國│
│    │稅局中南稽徵所  │局中南稽徵所收件之「日│稅局中南稽徵所  │
│    │(2)92.11.14統一 │日興實業有限公司九十二│(2)92.11.14統一 │
│    │發票明細表收件章│年九、十月份臺北市營業│發票明細表收件章│
│    │」一枚          │人銷售額與稅額申報書」│」一枚          │
├──┼────────┼───────────┼────────┤
│ 八 │「財政部臺北市國│偽造之財政部臺北市國稅│「財政部臺北市國│
│    │稅局中南稽徵所  │局中南稽徵所收件之「日│稅局中南稽徵所  │
│    │(2)93.1.15統一發│日興實業有限公司九十二│(2)93.1.15統一發│
│    │票明細表收件章」│年十一、十二月份臺北市│票明細表收件章」│
│    │一枚            │營業人銷售額與稅額申報│一枚            │
│    │                │書」                  │                │
├──┼────────┼───────────┼────────┤
│ 九 │「財政部臺北市國│偽造之財政部臺北市國稅│「財政部臺北市國│
│    │稅局中南稽徵所  │局中南稽徵所收件之「日│稅局中南稽徵所  │
│    │(2)93.3.15統一發│日興實業有限公司九十三│(2)93.3.15統一發│
│    │票明細表收件章」│年一、二月份臺北市營業│票明細表收件章」│
│    │一枚            │人銷售額與稅額申報書」│一枚            │
├──┼────────┼───────────┼────────┤
│ 十 │「財政部臺北市國│偽造之財政部臺北市國稅│「財政部臺北市國│
│    │稅局中南稽徵所  │局中南稽徵所收件之「日│稅局中南稽徵所  │
│    │(2)93.5.14統一發│日興實業有限公司九十三│(2)93.5.14統一發│
│    │票明細表收件章」│年三、四月份臺北市營業│票明細表收件章」│
│    │一枚            │人銷售額與稅額申報書」│一枚            │
├──┼────────┼───────────┼────────┤
│十一│「財政部臺北市國│偽造之財政部臺北市國稅│「財政部臺北市國│
│    │稅局中南稽徵所  │局中南稽徵所收件之「日│稅局中南稽徵所  │
│    │(2)93.7.15統一發│日興實業有限公司九十三│(2)93.7.15統一發│
│    │票明細表收件章」│年五、六月份臺北市營業│票明細表收件章」│
│    │一枚            │人銷售額與稅額申報書」│一枚            │
├──┼────────┼───────────┼────────┤
│十二│「財政部臺北市國│偽造之財政部臺北市國稅│「財政部臺北市國│
│    │稅局中南稽徵所  │局中南稽徵所收件之「日│稅局中南稽徵所  │
│    │(2)93.9.15統一發│日興實業有限公司九十三│(2)93.9.15統一發│
│    │票明細表收件章」│年七、八月份臺北市營業│票明細表收件章」│
│    │一枚            │人銷售額與稅額申報書」│一枚            │
├──┼────────┼───────────┼────────┤
│十三│「財政部臺北市國│偽造之財政部臺北市國稅│「財政部臺北市國│
│    │稅局中南稽徵所  │局中南稽徵所收件之「日│稅局中南稽徵所  │
│    │(2)93.11.15統一 │日興實業有限公司九十三│(2)93.11.15統一 │
│    │發票明細表收件章│年九、十月份臺北市營業│發票明細表收件章│
│    │」一枚          │人銷售額與稅額申報書」│」一枚          │
├──┼────────┼───────────┼────────┤
│十四│「財政部臺北市國│偽造之財政部臺北市國稅│「財政部臺北市國│
│    │稅局中南稽徵所  │局中南稽徵所收件之「日│稅局中南稽徵所  │
│    │(2)94.1.14統一發│日興實業有限公司九十三│(2)94.1.14統一發│
│    │票明細表收件章」│年十一、十二月份臺北市│票明細表收件章」│
│    │一枚            │營業人銷售額與稅額申報│一枚            │
│    │                │書」                  │                │
├──┼────────┼───────────┼────────┤
│十五│「財政部臺北市國│偽造之財政部臺北市國稅│「財政部臺北市國│
│    │稅局中南稽徵所  │局中南稽徵所收件之「日│稅局中南稽徵所  │
│    │(2)94.3.15統一發│日興實業有限公司九十四│(2)94.3.15統一發│
│    │票明細表收件章」│年一、二月份臺北市營業│票明細表收件章」│
│    │一枚            │人銷售額與稅額申報書」│一枚            │
├──┼────────┼───────────┼────────┤
│十六│「財政部臺北市國│偽造之財政部臺北市國稅│「財政部臺北市國│
│    │稅局中南稽徵所  │局中南稽徵所收件之「日│稅局中南稽徵所  │
│    │(2)94.5.16統一發│日興實業有限公司九十四│(2)94.5.16統一發│
│    │票明細表收件章」│年三、四月份臺北市營業│票明細表收件章」│
│    │一枚            │人銷售額與稅額申報書」│一枚            │
└──┴────────┴───────────┴────────┘
附表二：人本實業有限公司
┌──┬────────┬─────────┬────────┬─────┐
│編號│   偽造之印章   │     蓋用位置     │   偽造之印文   │   備註   │
├──┼────────┼─────────┼────────┼─────┤
│ 一 │「財政部台北市國│偽造之財政部台北市│「財政部台北市國│左列營利事│
│    │稅局松山稽徵所審│國稅局松山稽徵所收│稅局松山稽徵所審│業所得稅結│
│    │查股92.5.29網路 │件之「人本生物科技│查股92.5.29網路 │算申報書第│
│    │申報資料收件章」│有限公司九十一年度│申報資料收件章」│二聯暨附件│
│    │一枚            │營利事業所得稅結算│共三枚          │資產負債表│
│    │                │申報書第二聯」共三│                │第二聯共三│
│    │                │紙                │                │份，係分別│
│    │                ├─────────┼────────┤持向合作金│
│    │                │偽造之財政部台北市│「財政部台北市國│庫埔墘分行│
│    │                │國稅局松山稽徵所收│稅局松山稽徵所審│、第一商業│
│    │                │件之「人本生物科技│查股92.5.29網路 │銀行營業部│
│    │                │有限公司九十一年十│申報資料收件章」│、原臺北國│
│    │                │二月三十一日資產負│共三枚          │際商業銀行│
│    │                │債表第二聯」（即上│                │永春分行（│
│    │                │開九十一年度營利事│                │業已改制為│
│    │                │業所得稅結算申報書│                │永豐銀行永│
│    │                │之附件）共三紙    │                │春分行）行│
│    │                │                  │                │使        │
├──┼────────┼─────────┼────────┼─────┤
│ 二 │「財政部台北市國│偽造之財政部台北市│「財政部台北市國│左列營利事│
│    │稅局松山稽徵所審│國稅局松山稽徵所收│稅局松山稽徵所審│業所得稅結│
│    │查股93.5.27網路 │件之「人本生物科技│查股93.5.27網路 │算申報書第│
│    │申報資料收件章」│有限公司九十二年度│申報資料收件章」│二聯暨附件│
│    │一枚            │營利事業所得稅結算│共三枚          │資產負債表│
│    │                │申報書第二聯」共三│                │第二聯共三│
│    │                │紙                │                │份，係分別│
│    │                ├─────────┼────────┤持向合作金│
│    │                │偽造之財政部台北市│「財政部台北市國│庫埔墘分行│
│    │                │國稅局松山稽徵所收│稅局松山稽徵所審│、第一商業│
│    │                │件之「人本生物科技│查股93.5.27網路 │銀行營業部│
│    │                │有限公司九十二年十│申報資料收件章」│、原臺北國│
│    │                │二月三十一日資產負│共三枚          │際商業銀行│
│    │                │債表第二聯」（即上│                │永春分行（│
│    │                │開九十二年度營利事│                │業已改制為│
│    │                │業所得稅結算申報書│                │永豐銀行永│
│    │                │之附件）共三紙    │                │春分行）行│
│    │                │                  │                │使        │
├──┼────────┼─────────┼────────┼─────┤
│ 三 │「財政部台北市國│偽造之財政部台北市│「財政部台北市國│左列營利事│
│    │稅局中南稽徵所陳│國稅局中南稽徵所收│稅局中南稽徵所陳│業所得稅結│
│    │美英94.5.30申報 │件之「人本生物科技│美英94.5.30申報 │算申報書第│
│    │資料收件章」一枚│有限公司九十三年度│資料收件章」共三│二聯暨附件│
│    │                │營利事業所得稅結算│枚              │資產負債表│
│    │                │申報書第二聯」共三│                │第二聯共三│
│    │                │紙                │                │份，係分別│
│    │                ├─────────┼────────┤持向合作金│
│    │                │偽造之財政部台北市│「財政部台北市國│庫埔墘分行│
│    │                │國稅局中南稽徵所收│稅局中南稽徵所陳│、第一商業│
│    │                │件之「人本生物科技│美英94.5.30申報 │銀行營業部│
│    │                │有限公司九十三年十│資料收件章」共三│、原臺北國│
│    │                │二月三十一日資產負│枚              │際商業銀行│
│    │                │債表第二聯」（即上│                │永春分行（│
│    │                │開九十三年度營利事│                │業已改制為│
│    │                │業所得稅結算申報書│                │永豐銀行永│
│    │                │之附件）共三紙    │                │春分行）行│
│    │                │                  │                │使        │
├──┼────────┼─────────┼────────┼─────┤
│ 四 │「財政部臺北市國│偽造之財政部臺北市│「財政部臺北市國│左列營業人│
│    │稅局松山分局(6)92│國稅局松山分局收件│稅局松山分局(6)92│銷售額與稅│
│    │.3.17統一發票明 │之「人本生物科技有│.3.17統一發票明 │額申報書共│
│    │細表收件章」一枚│限公司九十二年一、│細表收件章」共三│三紙，係分│
│    │                │二月份台北市營業人│枚              │別持向合作│
│    │                │銷售額與稅額申報書│                │金庫埔墘分│
│    │                │」共三紙          │                │行、第一商│
│    │                │                  │                │業銀行營業│
│    │                │                  │                │部、原臺北│
│    │                │                  │                │國際商業銀│
│    │                │                  │                │行永春分行│
│    │                │                  │                │（業已改制│
│    │                │                  │                │為永豐銀行│
│    │                │                  │                │永春分行）│
│    │                │                  │                │行使      │
├──┼────────┼─────────┼────────┼─────┤
│ 五 │「財政部臺北市國│偽造之財政部臺北市│「財政部臺北市國│左列各該月│
│    │稅局松山分局(14)│國稅局松山分局收件│稅局松山分局(14)│份營業人銷│
│    │92.5.15統一發票 │之「人本生物科技有│92.5.15統一發票 │售額與稅額│
│    │明細表收件章」一│限公司九十二年三、│明細表收件章」共│申報書二紙│
│    │枚              │四月份台北市營業人│二枚            │，均係分別│
│    │                │銷售額與稅額申報書│                │持向合作金│
│    │                │」共二紙          │                │庫埔墘分行│
├──┼────────┼─────────┼────────┤、第一商業│
│ 六 │「財政部臺北市國│偽造之財政部臺北市│「財政部臺北市國│銀行營業部│
│    │稅局松山分局(10)92│國稅局松山分局收件│稅局松山分局(10)92│行使      │
│    │.7.15統一發票明 │之「人本生物科技有│.7.15統一發票明 │          │
│    │細表收件章」一枚│限公司九十二年五、│細表收件章」共二│          │
│    │                │六月份台北市營業人│枚              │          │
│    │                │銷售額與稅額申報書│                │          │
│    │                │」共二紙          │                │          │
├──┼────────┼─────────┼────────┤          │
│ 七 │「財政部臺北市國│偽造之財政部臺北市│「財政部臺北市國│          │
│    │稅局松山分局(5)92│國稅局松山分局收件│稅局松山分局(5)92│          │
│    │.9.15統一發票明 │之「人本生物科技有│.9.15統一發票明 │          │
│    │細表收件章」一枚│限公司九十二年七、│細表收件章」共二│          │
│    │                │八月份台北市營業人│枚              │          │
│    │                │銷售額與稅額申報書│                │          │
│    │                │」共二紙          │                │          │
├──┼────────┼─────────┼────────┤          │
│ 八 │「財政部臺北市國│偽造之財政部臺北市│「財政部臺北市國│          │
│    │稅局松山分局(12)│國稅局松山分局收件│稅局松山分局(12)│          │
│    │92.11.17統一發票│之「人本生物科技有│92.11.17統一發票│          │
│    │明細表收件章」一│限公司九十二年九、│明細表收件章」共│          │
│    │枚              │十月份台北市營業人│二枚            │          │
│    │                │銷售額與稅額申報書│                │          │
│    │                │」共二紙          │                │          │
├──┼────────┼─────────┼────────┤          │
│ 九 │「財政部臺北市國│偽造之財政部臺北市│「財政部臺北市國│          │
│    │稅局松山分局(5)93│國稅局松山分局收件│稅局松山分局(5)93│          │
│    │.1.15統一發票明 │之「人本生物科技有│.1.15統一發票明 │          │
│    │細表收件章」一枚│限公司九十二年十一│細表收件章」共二│          │
│    │                │、十二月份台北市營│枚              │          │
│    │                │業人銷售額與稅額申│                │          │
│    │                │報書」共二紙      │                │          │
├──┼────────┼─────────┼────────┤          │
│ 十 │「財政部臺北市國│偽造之財政部臺北市│「財政部臺北市國│          │
│    │稅局松山分局(14)│國稅局松山分局收件│稅局松山分局(14)│          │
│    │93.3.15統一發票 │之「人本生物科技有│93.3.15統一發票 │          │
│    │明細表收件章」一│限公司九十三年一、│明細表收件章」共│          │
│    │枚              │二月份台北市營業人│二枚            │          │
│    │                │銷售額與稅額申報書│                │          │
│    │                │」共二紙          │                │          │
├──┼────────┼─────────┼────────┤          │
│十一│「財政部臺北市國│偽造之財政部臺北市│「財政部臺北市國│          │
│    │稅局松山分局(12)│國稅局松山分局收件│稅局松山分局(12)│          │
│    │93.5.17統一發票 │之「人本生物科技有│93.5.17統一發票 │          │
│    │明細表收件章」一│限公司九十三年三、│明細表收件章」共│          │
│    │枚              │四月份台北市營業人│二枚            │          │
│    │                │銷售額與稅額申報書│                │          │
│    │                │」共二紙          │                │          │
├──┼────────┼─────────┼────────┤          │
│十二│「財政部臺北市國│偽造之財政部臺北市│「財政部臺北市國│          │
│    │稅局松山分局(5)93│國稅局松山分局收件│稅局松山分局(5)93│          │
│    │.7.15統一發票明 │之「人本生物科技有│.7.15統一發票明 │          │
│    │細表收件章」一枚│限公司九十三年五、│細表收件章」共二│          │
│    │                │六月份台北市營業人│枚              │          │
│    │                │銷售額與稅額申報書│                │          │
│    │                │」共二紙          │                │          │
├──┼────────┼─────────┼────────┤          │
│十三│「財政部臺北市國│偽造之財政部臺北市│「財政部臺北市國│          │
│    │稅局松山分局(10)93│國稅局松山分局收件│稅局松山分局(10)93│          │
│    │.9.15統一發票明 │之「人本生物科技有│.9.15統一發票明 │          │
│    │細表收件章」一枚│限公司九十三年七、│細表收件章」共二│          │
│    │                │八月份台北市營業人│枚              │          │
│    │                │銷售額與稅額申報書│                │          │
│    │                │」共二紙          │                │          │
├──┼────────┼─────────┼────────┤          │
│十四│「財政部臺北市國│偽造之財政部臺北市│「財政部臺北市國│          │
│    │稅局松山分局(2)93│國稅局松山分局收件│稅局松山分局(2)93│          │
│    │.11.15統一發票明│之「人本實業有限公│.11.15統一發票明│          │
│    │細表收件章」一枚│司九十三年九、十月│細表收件章」共二│          │
│    │                │份台北市營業人銷售│枚              │          │
│    │                │額與稅額申報書」共│                │          │
│    │                │二紙              │                │          │
├──┼────────┼─────────┼────────┤          │
│十五│「財政部臺北市國│偽造之財政部臺北市│「財政部臺北市國│          │
│    │稅局松山分局(14)│國稅局松山分局收件│稅局松山分局(14)│          │
│    │94.1.17統一發票 │之「人本實業有限公│94.1.17統一發票 │          │
│    │明細表收件章」一│司九十三年十一、十│明細表收件章」共│          │
│    │枚              │二月份台北市營業人│二枚            │          │
│    │                │銷售額與稅額申報書│                │          │
│    │                │」共二紙          │                │          │
├──┼────────┼─────────┼────────┤          │
│十六│「財政部臺北市國│偽造之財政部臺北市│「財政部臺北市國│          │
│    │稅局松山分局(6)94│國稅局松山分局收件│稅局松山分局(6)94│          │
│    │.3.15統一發票明 │之「人本實業有限公│.3.15統一發票明 │          │
│    │細表收件章」一枚│司九十四年一、二月│細表收件章」共二│          │
│    │                │份台北市營業人銷售│枚              │          │
│    │                │額與稅額申報書」共│                │          │
│    │                │二紙              │                │          │
├──┼────────┼─────────┼────────┤          │
│十七│「財政部臺北市國│偽造之財政部臺北市│「財政部臺北市國│          │
│    │稅局中南稽徵所(2)│國稅局中南稽徵所收│稅局中南稽徵所(2)│          │
│    │94.5.16統一發票 │件之「人本實業有限│94.5.16統一發票 │          │
│    │明細表收件章」一│公司九十四年三、四│明細表收件章」共│          │
│    │枚              │月份台北市營業人銷│二枚            │          │
│    │                │售額與稅額申報書」│                │          │
│    │                │共二紙            │                │          │
├──┼────────┼─────────┼────────┼─────┤
│十八│「財政部臺北市國│偽造之財政部臺北市│「財政部臺北市國│左列營業人│
│    │稅局中南稽徵所(5)│國稅局中南稽徵所收│稅局中南稽徵所(5)│銷售額與稅│
│    │94.7.15統一發票 │件之「人本實業有限│94.7.15統一發票 │額申報書，│
│    │明細表收件章」一│公司九十四年五、六│明細表收件章」一│係持向第一│
│    │枚              │月份台北市營業人銷│枚              │商業銀行營│
│    │                │售額與稅額申報書」│                │業部行使  │
│    │                │一紙              │                │          │
└──┴────────┴─────────┴────────┴─────┘
附表三：歐倫特企業有限公司
┌──┬────────┬─────────┬────────┐
│編號│   偽造之印章   │     蓋用位置     │   偽造之印文   │
├──┼────────┼─────────┼────────┤
│ 一 │「財政部臺灣省北│偽造之財政部臺灣省│「財政部臺灣省北│
│    │區國稅局中和稽徵│北區國稅局中和稽徵│區國稅局中和稽徵│
│    │所94.5.30營所稅 │所收件之「歐倫特企│所94.5.30營所稅 │
│    │申報收件專用章」│業有限公司九十三年│申報收件專用章」│
│    │一枚            │度營利事業所得稅結│一枚            │
│    │                │算申報書第二聯」  │                │
│    │                ├─────────┼────────┤
│    │                │偽造之財政部臺灣省│「財政部臺灣省北│
│    │                │北區國稅局中和稽徵│區國稅局中和稽徵│
│    │                │所收件之「歐倫特企│所94.5.30營所稅 │
│    │                │業有限公司九十三年│申報收件專用章」│
│    │                │十二月三十一日資產│一枚            │
│    │                │負債表第二聯」（即│                │
│    │                │上開九十三年度營利│                │
│    │                │事業所得稅結算申報│                │
│    │                │書之附件）        │                │
├──┼────────┼─────────┼────────┤
│ 二 │「財政部臺灣省北│偽造之財政部臺灣省│「財政部臺灣省北│
│    │區國稅局中和稽徵│北區國稅局中和稽徵│區國稅局中和稽徵│
│    │所95.6.01營所稅 │所收件之「歐倫特企│所95.6.01營所稅 │
│    │申報收件專用章」│業有限公司九十四年│申報收件專用章」│
│    │一枚            │度營利事業所得稅結│一枚            │
│    │                │算申報書第二聯」  │                │
│    │                ├─────────┼────────┤
│    │                │偽造之財政部臺灣省│「財政部臺灣省北│
│    │                │北區國稅局中和稽徵│區國稅局中和稽徵│
│    │                │所收件之「歐倫特企│所95.6.01營所稅 │
│    │                │業有限公司九十四年│申報收件專用章」│
│    │                │十二月三十一日資產│一枚            │
│    │                │負債表第二聯」（即│                │
│    │                │上開九十四年度營利│                │
│    │                │事業所得稅結算申報│                │
│    │                │書之附件）        │                │
├──┼────────┼─────────┼────────┤
│ 三 │「財政部臺灣省北│偽造之財政部臺灣省│「財政部臺灣省北│
│    │區國稅局中和稽徵│北區國稅局中和稽徵│區國稅局中和稽徵│
│    │所(4)93.7.15營業│所收件之「歐倫特企│所(4)93.7.15營業│
│    │稅申報收件專用章│業有限公司九十三年│稅申報收件專用章│
│    │」一枚          │五、六月份財政部臺│」一枚          │
│    │                │灣省北區國稅局營業│                │
│    │                │人銷售額與稅額申報│                │
│    │                │書」              │                │
├──┼────────┼─────────┼────────┤
│ 四 │「財政部臺灣省北│偽造之財政部臺灣省│「財政部臺灣省北│
│    │區國稅局中和稽徵│北區國稅局中和稽徵│區國稅局中和稽徵│
│    │所(5)93.9.15營業│所收件之「歐倫特企│所(5)93.9.15營業│
│    │稅申報收件專用章│業有限公司九十三年│稅申報收件專用章│
│    │」一枚          │七、八月份財政部臺│」一枚          │
│    │                │灣省北區國稅局營業│                │
│    │                │人銷售額與稅額申報│                │
│    │                │書」              │                │
├──┼────────┼─────────┼────────┤
│ 五 │「財政部臺灣省北│偽造之財政部臺灣省│「財政部臺灣省北│
│    │區國稅局中和稽徵│北區國稅局中和稽徵│區國稅局中和稽徵│
│    │所(3)93.11.15營 │所收件之「歐倫特企│所(3)93.11.15營 │
│    │業稅申報收件專用│業有限公司九十三年│業稅申報收件專用│
│    │章」一枚        │九、十月份財政部臺│章」一枚        │
│    │                │灣省北區國稅局營業│                │
│    │                │人銷售額與稅額申報│                │
│    │                │書」              │                │
├──┼────────┼─────────┼────────┤
│ 六 │「財政部臺灣省北│偽造之財政部臺灣省│「財政部臺灣省北│
│    │區國稅局中和稽徵│北區國稅局中和稽徵│區國稅局中和稽徵│
│    │所(2)94.1.17營業│所收件之「歐倫特企│所(2)94.1.17營業│
│    │稅申報收件專用章│業有限公司九十三年│稅申報收件專用章│
│    │」一枚          │十一、十二月份財政│」一枚          │
│    │                │部臺灣省北區國稅局│                │
│    │                │營業人銷售額與稅額│                │
│    │                │申報書」          │                │
├──┼────────┼─────────┼────────┤
│ 七 │「財政部臺灣省北│偽造之財政部臺灣省│「財政部臺灣省北│
│    │區國稅局中和稽徵│北區國稅局中和稽徵│區國稅局中和稽徵│
│    │所(8)94.3.15營業│所收件之「歐倫特企│所(8)94.3.15營業│
│    │稅申報收件專用章│業有限公司九十四年│稅申報收件專用章│
│    │」一枚          │一、二月份財政部臺│」一枚          │
│    │                │灣省北區國稅局營業│                │
│    │                │人銷售額與稅額申報│                │
│    │                │書」              │                │
├──┼────────┼─────────┼────────┤
│ 八 │「財政部臺灣省北│偽造之財政部臺灣省│「財政部臺灣省北│
│    │區國稅局中和稽徵│北區國稅局中和稽徵│區國稅局中和稽徵│
│    │所(5)94.5.16營業│所收件之「歐倫特企│所(5)94.5.16營業│
│    │稅申報收件專用章│業有限公司九十四年│稅申報收件專用章│
│    │」一枚          │三、四月份財政部臺│」一枚          │
│    │                │灣省北區國稅局營業│                │
│    │                │人銷售額與稅額申報│                │
│    │                │書」              │                │
├──┼────────┼─────────┼────────┤
│ 九 │「財政部臺灣省北│偽造之財政部臺灣省│「財政部臺灣省北│
│    │區國稅局中和稽徵│北區國稅局中和稽徵│區國稅局中和稽徵│
│    │所(7)94.7.15營業│所收件之「歐倫特企│所(7)94.7.15營業│
│    │稅申報收件專用章│業有限公司九十四年│稅申報收件專用章│
│    │」一枚          │五、六月份財政部臺│」一枚          │
│    │                │灣省北區國稅局營業│                │
│    │                │人銷售額與稅額申報│                │
│    │                │書」              │                │
├──┼────────┼─────────┼────────┤
│ 十 │「財政部臺灣省北│偽造之財政部臺灣省│「財政部臺灣省北│
│    │區國稅局中和稽徵│北區國稅局中和稽徵│區國稅局中和稽徵│
│    │所(4)94.9.15營業│所收件之「歐倫特企│所(4)94.9.15營業│
│    │稅申報收件專用章│業有限公司九十四年│稅申報收件專用章│
│    │」一枚          │七、八月份財政部臺│」一枚          │
│    │                │灣省北區國稅局營業│                │
│    │                │人銷售額與稅額申報│                │
│    │                │書」              │                │
├──┼────────┼─────────┼────────┤
│十一│「財政部臺灣省北│偽造之財政部臺灣省│「財政部臺灣省北│
│    │區國稅局中和稽徵│北區國稅局中和稽徵│區國稅局中和稽徵│
│    │所(9)94.11.15營 │所收件之「歐倫特企│所(9)94.11.15營 │
│    │業稅申報收件專用│業有限公司九十四年│業稅申報收件專用│
│    │章」一枚        │九、十月份財政部臺│章」一枚        │
│    │                │灣省北區國稅局營業│                │
│    │                │人銷售額與稅額申報│                │
│    │                │書」              │                │
├──┼────────┼─────────┼────────┤
│十二│「財政部臺灣省北│偽造之財政部臺灣省│「財政部臺灣省北│
│    │區國稅局中和稽徵│北區國稅局中和稽徵│區國稅局中和稽徵│
│    │所(1)95.1.16營業│所收件之「歐倫特企│所(1)95.1.16營業│
│    │稅申報收件專用章│業有限公司九十四年│稅申報收件專用章│
│    │」一枚          │十一、十二月份財政│」一枚          │
│    │                │部臺灣省北區國稅局│                │
│    │                │營業人銷售額與稅額│                │
│    │                │申報書」          │                │
├──┼────────┼─────────┼────────┤
│十三│「財政部臺灣省北│偽造之財政部臺灣省│「財政部臺灣省北│
│    │區國稅局中和稽徵│北區國稅局中和稽徵│區國稅局中和稽徵│
│    │所(2)95.3.15營業│所收件之「歐倫特企│所(2)95.3.15營業│
│    │稅申報收件專用章│業有限公司九十五年│稅申報收件專用章│
│    │」一枚          │一、二月份財政部臺│」一枚          │
│    │                │灣省北區國稅局營業│                │
│    │                │人銷售額與稅額申報│                │
│    │                │書」              │                │
├──┼────────┼─────────┼────────┤
│十四│「財政部臺灣省北│偽造之財政部臺灣省│「財政部臺灣省北│
│    │區國稅局台北縣稽│北區國稅局台北縣稽│區國稅局台北縣稽│
│    │徵所(10)95.5.15 │徵所收件之「歐倫特│徵所(10)95.5.15 │
│    │營業稅申報收件專│企業有限公司九十五│營業稅申報收件專│
│    │用章」一枚      │年三、四月份財政部│用章」一枚      │
│    │                │臺灣省北區國稅局營│                │
│    │                │業人銷售額與稅額申│                │
│    │                │報書」            │                │
├──┼────────┼─────────┼────────┤
│十五│「財政部臺灣省北│偽造之財政部臺灣省│「財政部臺灣省北│
│    │區國稅局台北縣稽│北區國稅局台北縣稽│區國稅局台北縣稽│
│    │徵所(12)95.5.17 │徵所收件之「歐倫特│徵所(12)95.5.17 │
│    │營業稅申報收件專│企業有限公司九十五│營業稅申報收件專│
│    │用章」一枚      │年五、六月份財政部│用章」一枚      │
│    │                │臺灣省北區國稅局營│                │
│    │                │業人銷售額與稅額申│                │
│    │                │報書」            │                │
├──┼────────┼─────────┼────────┤
│十六│「財政部臺灣省北│偽造之財政部臺灣省│「財政部臺灣省北│
│    │區國稅局中和稽徵│北區國稅局中和稽徵│區國稅局中和稽徵│
│    │所(4)95.9.15營業│所收件之「歐倫特企│所(4)95.9.15營業│
│    │稅申報收件專用章│業有限公司九十五年│稅申報收件專用章│
│    │」一枚          │七、八月份財政部臺│」一枚          │
│    │                │灣省北區國稅局營業│                │
│    │                │人銷售額與稅額申報│                │
│    │                │書」              │                │
├──┼────────┼─────────┼────────┤
│十七│「財政部臺灣省北│偽造之財政部臺灣省│「財政部臺灣省北│
│    │區國稅局中和稽徵│北區國稅局中和稽徵│區國稅局中和稽徵│
│    │所(11)95.11.15營│所收件之「歐倫特企│所(11)95.11.15營│
│    │業稅申報收件專用│業有限公司九十五年│業稅申報收件專用│
│    │章」一枚        │九、十月份財政部臺│章」一枚        │
│    │                │灣省北區國稅局營業│                │
│    │                │人銷售額與稅額申報│                │
│    │                │書」              │                │
├──┼────────┼─────────┼────────┤
│十八│「財政部臺灣省北│偽造之財政部臺灣省│「財政部臺灣省北│
│    │區國稅局中和稽徵│北區國稅局中和稽徵│區國稅局中和稽徵│
│    │所(10)96.1.15營 │所收件之「歐倫特企│所(10)96.1.15營 │
│    │業稅申報收件專用│業有限公司九十五年│業稅申報收件專用│
│    │章」一枚        │十一、十二月份財政│章」一枚        │
│    │                │部臺灣省北區國稅局│                │
│    │                │營業人銷售額與稅額│                │
│    │                │申報書」          │                │
├──┼────────┼─────────┼────────┤
│十九│「玉山商業銀行復│偽造之「歐倫特企業│「玉山商業銀行復│
│    │興分行現金收付處│有限公司九十五年一│興分行現金收付處│
│    │95.3.15廖仁蓮」 │、二月份財政部臺灣│95.3.15廖仁蓮」 │
│    │一枚            │省北區國稅局營業稅│一枚            │
│    │                │繳款書」          │                │
├──┼────────┼─────────┼────────┤
│二十│「玉山商業銀行復│偽造之「歐倫特企業│「玉山商業銀行復│
│    │興分行現金收付處│有限公司九十五年三│興分行現金收付處│
│    │95.5.15廖仁蓮」 │、四月份財政部臺灣│95.5.15廖仁蓮」 │
│    │一枚            │省北區國稅局營業稅│一枚            │
│    │                │繳款書」          │                │
├──┼────────┼─────────┼────────┤
│二十│「臺灣土地銀行忠│偽造之「歐倫特企業│「臺灣土地銀行忠│
│一  │孝分行現金收付  │有限公司九十五年五│孝分行現金收付  │
│    │95.5.17朱玲儀」 │、六月份財政部臺灣│95.5.17朱玲儀」 │
│    │一枚            │省北區國稅局營業稅│一枚            │
│    │                │繳款書」          │                │
├──┼────────┼─────────┼────────┤
│二十│「台北富邦商業銀│偽造之「歐倫特企業│「台北富邦商業銀│
│二  │行永吉分行95.9. │有限公司九十五年七│行永吉分行95.9. │
│    │15櫃員收付章」一│、八月份財政部臺灣│15櫃員收付章」一│
│    │枚              │省北區國稅局營業稅│枚              │
│    │                │繳款書」          │                │
├──┼────────┼─────────┼────────┤
│二十│「中信銀○○○○│偽造之「歐倫特企業│「中信銀○○○○│
│三  │○○○（註：此七│有限公司九十五年九│○○○（註：此七│
│    │字印文模糊難以辨│、十月份財政部臺灣│字印文模糊難以辨│
│    │識）95.11.15收稅│省北區國稅局營業稅│識）95.11.15收稅│
│    │之章」一枚      │繳款書」          │之章」一枚      │
├──┼────────┼─────────┼────────┤
│二十│「台北富邦商業銀│偽造之「歐倫特企業│「台北富邦商業銀│
│四  │行永吉分行96.1. │有限公司九十五年十│行永吉分行96.1. │
│    │15櫃員收付章」一│一、十二月份財政部│15櫃員收付章」一│
│    │枚              │臺灣省北區國稅局營│枚              │
│    │                │業稅繳款書」      │                │
└──┴────────┴─────────┴────────┘
附錄本案論罪科刑法條全文：
中華民國刑法第216條
（行使偽造變造或登載不實之文書罪）
行使第210條至第215條之文書者，依偽造、變造文書或登載不實
事項或使登載不實事項之規定處斷。
中華民國刑法第211條
（偽造變造公文書罪）
偽造、變造公文書，足以生損害於公眾或他人者，處1年以上7年
以下有期徒刑。
中華民國刑法第210條
（偽造變造私文書罪）
偽造、變造私文書，足以生損害於公眾或他人者，處5年以下有
期徒刑。
中華民國刑法第339條
（普通詐欺罪）
意圖為自己或第三人不法之所有，以詐術使人將本人或第三人之
物交付者，處5年以下有期徒刑、拘役或科或併科1千元以下罰金
。
以前項方法得財產上不法之利益或使第三人得之者，亦同。
前二項之未遂犯罰之。
附件：
臺灣臺北地方法院檢察署檢察官追加起訴書
                                     99年度偵緝字第266號
                                                 第279號
                                                 第357號
    被      告  乙○○  男  50歲（民國○○年○月○○日生）
                        住高雄縣鳳山市○○○路639巷17之2
                          號
                        國民身分證統一編號：Ｚ000000000號
                甲○○  男  53歲（民國○○年○月○○日生）
                        住嘉義市○區○○街181巷47號2樓之
                          1
                        居嘉義市○區○○街158號
                        國民身分證統一編號：Ｚ000000000號
                孫金銀  男  45歲（民國○○年○○月○○日生）
                        住臺北縣板橋市○○路○段105巷1弄
                          23之4號
                        送達處所：臺北縣土城市○○路25號
                               (雄毅有限公司 楊添進代收)
                        國民身分證統一編號：Ｚ000000000號
上列被告因詐欺等案件，已經偵查終結，認與前經本署97年度偵
字第22320、25057、26866號、98年度偵字第1336、1337、1791
號提起公訴之案件為相牽連案件，爰依法追加起訴，茲將犯罪事
實及證據並所犯法條分敘如下：
        犯罪事實
一、緣陳坤成、張新民、何輝雄(化名湯志銘、湯景亮)、黃朝陽
    (上4人業經提起公訴)與真實姓名、年籍不詳自稱「二姐」
    之李姓成年女子，共同基於偽造公文書、私文書持以行使之
    犯意聯絡及意圖為自己不法所有之詐欺概括犯意聯絡，先由
    「二姐」於不詳時、地，委託不知情之真實姓名、年籍不詳
    之成年人偽刻國稅稽徵機關收件及金融機構收款戳章，再由
    張新民招攬體質不佳之公司行號，以透過彼等美化資信即得
    順利取得貸款為由，仲介意圖向金融機構詐貸之劉振安、黃
    乾榮、尹衍澤、江岳彪(上4人業經提起公訴)，分別利用如
    附表所示日日興實業有限公司(下稱日日興公司)、人本實業
    有限公司(下稱人本公司)、歐倫特企業有限公司(下稱歐倫
    特公司)名義，向如附表所示授信銀行申請貸款，茲將彼等
    操作手法臚列如下：
   (1)劉振安、黃乾榮明知自身無資力，亦無經營公司之真意，
      竟與張新民、黃朝陽、「二姐」共同基於偽造公文書持以
      行使之犯意聯絡及意圖為自己不法所有之詐欺犯意聯絡，
      於如附表編號1所示核貸日期前某日，提供日日興公司之
      大小章、統一發票章及營利事業登記證等物，交由黃朝陽
      杜編不實財報數據，據以偽造營業人銷售額與稅額申報書
      (下稱401表)、營利事業所得稅結算申報書(下稱營所稅結
      算申報書)及資產負債表，並押蓋前揭偽刻之國稅稽徵機
      關收件戳章印文於其上，劉振安再以日日興公司負責人名
      義，向萬泰商業銀行建成分行申請貸款(詳如附表編號1)
      ，且為符合銀行授信條件，張新民另以新臺幣(下同) 20
      萬元之代價，覓得知情為詐騙且無償還能力之乙○○充當
      連帶保證人，劉振安、黃乾榮、乙○○並於銀行徵信時提
      供不實資訊取信承辦人員，致銀行經辦人員陷於錯誤，誤
      認日日興公司經營狀況良好，乃於民國94年5月27日予以
      核貸200萬元之款項，足以生損害於國稅稽徵機關及萬泰
      商業銀行。
   (2)尹衍澤明知自身無資力，亦無經營公司之真意，竟與張新
      民、陳坤成、黃朝陽、「二姐」共同基於偽造公文書持以
      行使之犯意聯絡及意圖為自己不法所有之詐欺概括犯意聯
      絡，於94年初將人本公司之大小章、統一發票章及營利事
      業登記證等物交付與張新民，由張新民再轉交與黃朝陽杜
      編不實財報數據，據以偽造401表、營所稅結算申報書及
      資產負債表，並押蓋前揭偽刻之國稅稽徵機關收件戳章印
      文於其上，尹衍澤則以人本公司負責人名義，向如附表編
      號2-、2-、2-所示授信銀行申請貸款，且為符合銀
      行授信條件，張新民另以20萬元至25萬元不等之代價，覓
      得知情為詐騙且無償還能力之謝進興(業經提起公訴)、乙
      ○○，分別充當如附表編號2-、2-、2-所示貸款案
      之連帶保證人(其中如附表編號2-所示貸款案之連帶保
      證人係於94年11月間由謝進興變更為乙○○)，嗣由陳坤
      成出面持前揭偽造之401表、營所稅結算申報書及資產負
      債表，向如附表編號2-所示合作金庫銀行埔墘分行遞件
      ，陳坤成並隨同銀行徵信人員前往人本公司營業地點實地
      勘查，尹衍澤、謝進興、乙○○則於銀行徵信時提供不實
      資訊取信承辦人員，致銀行經辦人員陷於錯誤，誤認人本
      公司經營狀況良好，乃於如附表編號2-、2-、2-所
      示核貸日期，予以核貸如附表編號2-、2-、2-所示
      金額之款項，足以生損害於國稅稽徵機關及如附表編號2-
      、2-、2-所示之授信銀行。
   (3)江岳彪明知自身無資力，亦無經營公司之真意，竟與張新
      民、何輝雄、陳坤成、黃朝陽共同基於偽造公文書、私文
      書持以行使之犯意聯絡及意圖為自己不法所有之詐欺概括
      犯意聯絡，於如附表編號3所示核貸日期前某日，將歐倫
      特公司之大小章、統一發票章及營利事業登記證等物提供
      與何輝雄，何輝雄再以每套5萬元之代價，委由黃朝陽杜
      編不實財報數據，據以偽造401表、營所稅結算申報書、
      資產負債表及營業稅繳款書，並押蓋前揭偽刻之國稅稽徵
      機關收件及金融機構收款戳章印文於其上，江岳彪再以歐
      倫特公司負責人名義，向如附表編號3-、3-所示授信
      銀行申請貸款，且為符合銀行授信條件，張新民另分別以
      不詳及15萬6,000元之代價，覓得知情為詐騙且無償還能
      力之甲○○、孫金銀，分別充當如附表編號3-、3-所
      所示貸款案之連帶保證人，嗣由陳坤成出面持前揭偽造之
      401表、營所稅結算申報書、資產負債表及營業稅繳款書
      ，向如附表編號3所示授信銀行遞件，陳坤成並隨同銀行
      徵信人員前往歐倫特公司營業地點實地勘查，江岳彪、甲
      ○○、孫金銀則於銀行徵信時提供不實資訊取信承辦人員
      ，致銀行經辦人員陷於錯誤，誤認歐倫特公司經營狀況良
      好，乃於如附表編號3-、3-所示核貸日期，予以核貸
      如附表編號3-、3-所示金額之款項，足以生損害於國
      稅稽徵機關及如附表編號3-、3-所示之授信銀行。
三、案經本署檢察官自動檢舉簽分偵辦。
        證據並所犯法條
一、證據清單及待證事實
(一)人的供述證據
┌──┬──────────┬────────────────┐
│編號│證據清單            │待證事實                        │
├──┼──────────┼────────────────┤
│ 1  │被告乙○○之供述    │坦承收受代價充當日日興公司及人本│
│    │                    │公司如附表編號1、2所示貸款案之連│
│    │                    │帶保證人，並親自出面向如附表編號│
│    │                    │1、2所示授信銀行對保之事實。    │
├──┼──────────┼────────────────┤
│ 2  │被告甲○○之供述    │坦承明知自身無償債能力，仍應真實│
│    │                    │姓名、年籍不詳之友人要求充當歐倫│
│    │                    │特公司如附表編號3-所示貸款案連│
│    │                    │帶保證人之事實。                │
├──┼──────────┼────────────────┤
│ 3  │被告孫金銀之供述    │坦承明知自身無償債能力，仍同意以│
│    │                    │週領3,000元為期1年共15萬6,000元 │
│    │                    │之代價，出面擔任歐倫特公司如附表│
│    │                    │編號3-所示貸款案連帶保證人之事│
│    │                    │實。                            │
├──┼──────────┼────────────────┤
│ 4  │證人即同案被告張新民│證明被告乙○○係伊覓得充當日日興│
│    │之供述              │公司及人本公司貸款案之人頭保證人│
│    │                    │，如附表編號1、2-、2-、2- │
│    │                    │所示貸款核撥後，被告乙○○皆有分│
│    │                    │別取得20萬元代價之事實。        │
├──┼──────────┼────────────────┤
│ 5  │證人即同案被告尹衍澤│證明被告乙○○係同案被告張新民以│
│    │之供述              │20萬元之代價安排充當如附表編號2 │
│    │                    │所示貸款案之人頭保證人。        │
├──┼──────────┼────────────────┤
│ 6  │證人即同案被告何輝雄│證明被告甲○○、孫金銀均係張新民│
│    │之供述              │安排充當歐倫特公司如附表編號3-│
│    │                    │、3-所示貸款案之人頭保證人。  │
└──┴──────────┴────────────────┘
(二)物證及書證
┌──┬──────────┬───────────────┬────────┐
│編號│證據清單            │待證事實                      │證據出處        │
├──┼──────────┼───────────────┼────────┤
│(1) │萬泰商業銀行97年6月6│證明被告乙○○等合謀杜編不實財│警卷附件10      │
│ 日 │日泰存規字第09700003│報數據，據以偽造「整份」日日興│                │
│ 日 │553號函暨偽造之日日 │公司報稅資料，並押蓋偽刻之國稅│                │
│ 興 │興公司91年度至92年度│稽徵機關收件戳章印文，再持之向│                │
│ 公 │營所稅結算申報書及資│如附表編號1所示授信銀行申辦貸 │                │
│ 司 │產負債表、92年1月份 │款之事實。                    │                │
│    │至94年4月份「401表」│                              │                │
│    ├──────────┼───────────────┼────────┤
│    │財政部臺北市國稅局中│同上                          │警卷附件14      │
│    │南稽徵所97年6月3日財│                              │                │
│    │北國稅中南營業二字第│                              │                │
│    │0970011721號函暨日日│                              │                │
│    │興公司91年度至92年度│                              │                │
│    │營所稅結算申報書及資│                              │                │
│    │產負債表、92年1月份 │                              │                │
│    │至94年4月份「401表」│                              │                │
│    ├──────────┼───────────────┼────────┤
│    │萬泰商業銀行97年6月6│1.證明萬泰商業銀行核准日日興公│警卷附件10      │
│    │日泰存規字第09700003│  司貸款案之事實。            │                │
│    │553號函暨日日興公司 │2.證明被告乙○○及同案被告劉振│                │
│    │借據、授信約定書    │  安均係日日興公司貸款案連帶保│                │
│    │                    │  證人之事實。                │                │
├──┼──────────┼───────────────┼────────┤
│(2) │合作金庫銀行埔墘分行│證明被告乙○○等合謀杜編不實財│97偵26866卷(2)  │
│ 人 │98 年1月9日合金埔墘 │報數據，據以偽造「整份」人本公│    P.249-P.268 │
│ 本 │字第0980000111號函暨│司報稅資料，並押蓋偽刻之國稅稽│警卷附件2       │
│ 公 │偽造之人本公司91年度│徵機關收件戳章印文，再持之向如│警卷附件3       │
│ 司 │至93年度營所稅結算申│附表編號2所示授信銀行申辦貸款 │警卷附件4       │
│    │報書及資產負債表、92│之事實。                      │                │
│    │年1月份至94年4月份  │                              │                │
│    │「401表」           │                              │                │
│    ├──────────┼───────────────┼────────┤
│    │偽造之人本公司94年5 │同上                          │調卷(3)         │
│    │月份至94年12月份    │                              │警卷附件2       │
│    │「401表」           │                              │警卷附件3       │
│    │                    │                              │警卷附件4       │
│    ├──────────┼───────────────┼────────┤
│    │財政部臺北市國稅局98│同上                          │97偵26866卷(3)  │
│    │年2月3日財北國稅資字│                              │    P.51-P.52   │
│    │第0980216966號函暨人│                              │                │
│    │本公司93年度營所稅結│                              │                │
│    │算申報書及資產負債表│                              │                │
│    ├──────────┼───────────────┼────────┤
│    │財政部臺北市國稅局松│同上                          │97偵26866卷(3)  │
│    │山分局98年2月6日財北│                              │    P.140       │
│    │國稅松山營所字第0980│                              │                │
│    │004079號函          │                              │                │
│    ├──────────┼───────────────┼────────┤
│    │申報書跨中心查詢清單│同上                          │調卷(1)         │
│    ├──────────┼───────────────┼────────┤
│    │合作金庫銀行埔墘分行│1.證明合作金庫銀行核准人本公司│97偵26866卷(2)  │
│    │98年1月9日合金埔墘字│  貸款案之事實。              │    P.218-P.238 │
│    │第0980000111號函暨人│2.證明人本公司如附表編號2-所│99偵緝279卷     │
│    │本公司貸款申請書、授│  示貸款案之連帶保證人，業於94│                │
│    │信申請書、借據、更換│  年11月間由同案被告謝進興變更│                │
│    │貸款保證人說明書、變│  為被告乙○○之事實。        │                │
│    │更借據契約          │                              │                │
│    ├──────────┼───────────────┼────────┤
│    │人本公司申請貸款資料│1.證明第一商業銀行核准人本公司│警卷附件3       │
│    │表、批覆書          │  貸款案之事實。              │                │
│    │                    │2.證明被告乙○○及同案被告尹衍│                │
│    │                    │  澤均係人本公司如附表編號2-│                │
│    │                    │  所示貸款案連帶保證人之事實。│                │
│    ├──────────┼───────────────┼────────┤
│    │第一商業銀行營業部98│同上                          │98偵1791卷(2)   │
│    │年5月8日一營字第0022│                              │                │
│    │0號函暨人本公司借據 │                              │                │
│    │、承諾書、約定書    │                              │                │
│    ├──────────┼───────────────┼────────┤
│    │人本公司申請貸款資料│1.證明永豐銀行核准人本公司貸款│警卷附件4       │
│    │表                  │  案之事實。                  │                │
│    │                    │2.證明被告乙○○及尹衍澤均係人│                │
│    │                    │  本公司如附表編號2-所示貸款│                │
│    │                    │  案連帶保證人之事實。        │                │
├──┼──────────┼───────────────┼────────┤
│(3) │合作金庫商業銀行三重│證明被告甲○○、孫金銀等合謀杜│警卷附件5       │
│ 歐 │分行97年5月6日合金重│編不實財報數據，據以偽造「整份│警卷附件6       │
│ 倫 │營字第0970002095號函│」歐倫特公司報稅資料，並押蓋偽│                │
│ 特 │、華南商業銀行永和分│刻之國稅稽徵機關收件及金融機構│                │
│ 公 │行97年4月30日華永存 │收款戳章印文，再持之向如附表編│                │
│ 司 │字第0970126號函暨偽 │號3所示授信銀行申辦貸款之事實 │                │
│    │造之歐倫特公司93年度│。                            │                │
│    │至94年度營所稅結算申│                              │                │
│    │報書及資產負債表、93│                              │                │
│    │年5月份至95年12月份 │                              │                │
│    │「401表」、95年1月份│                              │                │
│    │至95年12月份營業稅繳│                              │                │
│    │款書                │                              │                │
│    ├──────────┼───────────────┼────────┤
│    │財政部臺灣省北區國稅│同上                          │警卷附件12      │
│    │局中和稽徵所97年5月1│                              │                │
│    │日北區國稅中和三字第│                              │                │
│    │0971012635號函暨歐倫│                              │                │
│    │特公司93年度營所稅結│                              │                │
│    │算申報書及資產負債表│                              │                │
│    │、93年5月份至95年12 │                              │                │
│    │月份「401表」       │                              │                │
│    ├──────────┼───────────────┼────────┤
│    │財政部臺灣省北區國稅│同上                          │98偵1791卷(2)   │
│    │局中和稽徵所98年4月 │                              │                │
│    │27日北區國稅中和一字│                              │                │
│    │第0981012648號函暨歐│                              │                │
│    │倫特公司94年度營所稅│                              │                │
│    │結算申報書及資產負債│                              │                │
│    │表                  │                              │                │
│    ├──────────┼───────────────┼────────┤
│    │合作金庫銀行三重分行│1.證明合作金庫銀行核准歐倫特公│警卷附件5       │
│    │97年5月6日合金重營字│  司貸款案之事實。            │                │
│    │第0970002095號函暨歐│2.證明被告甲○○及同案被告江岳│                │
│    │倫特公司授信申請書  │  彪均係歐倫特公司如附表編號3-│                │
│    │                    │  所示貸款案連帶保證人之事實│                │
│    │                    │  。                          │                │
│    ├──────────┼───────────────┼────────┤
│    │合作金庫銀行三重分行│同上                          │98偵1791卷(2)   │
│    │98年4月23日合金重營 │                              │                │
│    │字第0980001813號函暨│                              │                │
│    │歐倫特公司本票、連帶│                              │                │
│    │保證書、授信約定書、│                              │                │
│    │借款契約            │                              │                │
│    ├──────────┼───────────────┼────────┤
│    │歐倫特公司申請貸款資│1.證明華南商業銀行核准歐倫特公│警卷附件6       │
│    │料表                │  司貸款案之事實。            │                │
│    │                    │2.證明被告孫金銀及江岳彪均係歐│                │
│    │                    │  倫特公司如附表編號3-所示貸│                │
│    │                    │  款案連帶保證人之事實。      │                │
│    ├──────────┼───────────────┼────────┤
│    │華南商業銀行永和分行│同上                          │98偵1791卷(2)   │
│    │98年4月23日華永放字 │                              │                │
│    │第0980144號函暨歐倫 │                              │                │
│    │特公司授信契約書、保│                              │                │
│    │證書、授信動撥申請書│                              │                │
│    │兼借款憑證          │                              │                │
└──┴──────────┴───────────────┴────────┘
二、所犯法條
(一)按被告行為後，刑法業於95年7月1日修正公布施行，其中關
    於刑法第56條連續犯及第55條牽連犯部分，新法予以刪除，
    經新、舊法比較結果，以舊法較有利於被告，依刑法第2條
    第1項但書之規定，自應適用較有利於被告之舊法處斷，合
    先敘明。
(二)核被告乙○○所為，係犯刑法第216條、第220條第1項、第
    211條之行使偽造公文書罪嫌及第339條第1項之詐欺取財罪
    嫌。渠偽造印章及印文，係偽造公文書之部分行為，偽造公
    文書之低度行為，又為行使偽造公文書之高度行為所吸收，
    不另論罪。渠多次行使偽造公文書及多次詐欺取財犯行，與
    已起訴之張新民、黃朝陽、黃乾榮、劉振安、尹衍澤、陳坤
    成有犯意聯絡及行為分擔，均係共同正犯。又渠多次行使偽
    造公文書及多次詐欺取財犯行，時間緊接，所犯係構成要件
    相同之罪，顯係基於概括犯意為之，請依修正前刑法之連續
    犯論處，並加重其刑。渠所犯連續行使偽造公文書及連續詐
    欺取財罪嫌間，有方法、結果之牽連關係，請從一重論以連
    續行使偽造公文書罪。
(三)核被告甲○○所為，係犯刑法第216條、第220條第1項、第
    211條之行使偽造公文書罪嫌、同法第216條、第210條之行
    使偽造私文書罪嫌、同法第339條第1項之詐欺取財罪嫌。渠
    偽造印章及印文，係偽造401表、營所稅結算申報書、資產
    負債表等公文書，及偽造營業稅繳款書私文書之部分行為，
    偽造公文書、私文書之低度行為，又為行使偽造公文書、私
    文書之高度行為所吸收，不另論罪。渠行使偽造公文書、私
    文書及詐欺取財犯行，與已起訴之陳坤成、張新民、何輝雄
    、黃朝陽、江岳彪有犯意聯絡及行為分擔，請論以共同正犯
    。
(四)核被告孫金銀所為，係犯刑法第216條、第220條第1項、第
    211條之行使偽造公文書罪嫌、同法第339條第1項之詐欺取
    財罪嫌。渠偽造印章及印文，係偽造公文書之部分行為，偽
    造公文書之低度行為，又為行使偽造公文書之高度行為所吸
    收，不另論罪。渠行使偽造公文書及詐欺取財犯行，與已起
    訴之陳坤成、張新民、何輝雄、黃朝陽、江岳彪有犯意聯絡
    及行為分擔，請論以共同正犯。
(五)關於偽造之401表、營所稅結算申報書、資產負債表及營業
    稅繳款書上偽造之印文，請依刑法第219條規定，宣告沒收
    。
(六)按數人共犯一罪或數罪者，為相牽連案件；於第一審辯論終
    結前，得就與本案相牽連之犯罪，追加起訴，刑事訴訟法第
    7條第2款、第265條第1項分別定有明文。查同案被告陳坤成
    等人因涉犯詐欺等罪嫌案件，經本署於98年6月17日以97年
    度偵字第22320、25057、26866號、98年度偵字第1336、133
    7、1791號提起公訴，現由貴院以98年度訴字第1180號案件
    審理中，本案被告乙○○、甲○○、孫金銀係與陳坤成等人
    共同涉犯詐欺等罪嫌，參諸前開法條，本案與前述起訴之案
    件應為相牽連案件。
三、依刑事訴訟法第265條第1項追加起訴。
    此  致
臺灣臺北地方法院
中    華    民    國    99    年    2     月    24    日
                                  檢  察  官  賴  淑  芬
本件正本證明與原本無異
中    華    民    國    99    年    3     月    5     日
                                  書  記  官  廖  郁  婷
附錄本案所犯法條全文
刑法第210條
偽造、變造私文書，足以生損害於公眾或他人者，處 5 年以下
有期徒刑。
第211條
偽造、變造公文書，足以生損害於公眾或他人者，處 1 年以上
7 年以下有期徒刑。
第216條
行使第 210 條至第 215 條之文書者，依偽造、變造文書或登載
不實事項或使登載不實事項之規定處斷。
第220條
在紙上或物品上之文字、符號、圖畫、照像，依習慣或特約，足
以為表示其用意之證明者，關於本章及本章以外各罪，以文書論
。
錄音、錄影或電磁紀錄，藉機器或電腦之處理所顯示之聲音、影
像或符號，足以為表示其用意之證明者，亦同。
第339條
意圖為自己或第三人不法之所有，以詐術使人將本人或第三人之
物交付者，處 5 年以下有期徒刑、拘役或科或併科 1 千元以下
罰金。
以前項方法得財產上不法之利益或使第三人得之者，亦同。
前二項之未遂犯罰之。
附表：
┌──┬───────────┬───┬───┬───┬────────┬─────────┬────┬─────┐
│編號│       借款戶         │負責人│保證人│參與人│    授信銀行    │  授信類別        │核貸日期│ 核貸金額 │
├──┼───────────┼───┼───┼───┼────────┼─────────┼────┼─────┤
│ 1  │  日日興實業有限公司  │劉振安│乙○○│張新民│萬泰銀行建成分行│中期放款          │94/05/27│   200萬元│
│    │                      │      │      │黃乾榮│                │                  │        │          │
├──┼───────────┼───┼───┼───┼────────┼─────────┼────┼─────┤
│ 2  │人本實業有限公司    │尹衍澤│謝進興│陳坤成│合作金庫埔墘分行│小額簡便貸款      │94/07/01│   300萬元│
│    │                      │      │  ↓  │張新民│                │                  │        │          │
│    │                      │      │乙○○│黃朝陽│                │                  │        │          │
│    ├───────────┼───┼───┼───┼────────┼─────────┼────┼─────┤
│    │人本實業有限公司    │尹衍澤│乙○○│張新民│第一銀行營業部  │小額簡便貸款      │94/09/22│   300萬元│
│    │                      │      │      │黃朝陽│                │                  │        │          │
│    ├───────────┼───┼───┼───┼────────┼─────────┼────┼─────┤
│    │人本實業有限公司    │尹衍澤│乙○○│張新民│永豐銀行永春分行│小額簡便貸款      │94/11/23│   150萬元│
│    │                      │      │      │黃朝陽│                │                  │        │          │
├──┼───────────┼───┼───┼───┼────────┼─────────┼────┼─────┤
│ 3  │歐倫特企業有限公司  │江岳彪│甲○○│陳坤成│合作金庫三重分行│短期放款          │95/08/01│   200萬元│
│    │                      │      │      │張新民│                │                  │        │          │
│    │                      │      │      │何輝雄│                │                  │        │          │
│    │                      │      │      │黃朝陽│                │                  │        │          │
│    ├───────────┼───┼───┼───┼────────┼─────────┼────┼─────┤
│    │歐倫特企業有限公司  │江岳彪│孫金銀│陳坤成│華南銀行永和分行│中期放款          │96/02/16│   300萬元│
│    │                      │      │      │張新民│                │                  │        │          │
│    │                      │      │      │何輝雄│                │                  │        │          │
│    │                      │      │      │黃朝陽│                │                  │        │          │
└──┴───────────┴───┴───┴───┴────────┴─────────┴────┴─────┘

司法院資訊處製作；財團法人民間司法改革基金會備份。
